臺灣板橋地方法院民事判決　　　　　　 100年度訴字第1188號
原　　　告　聖乾有限公司
法定代理人　吳姃凌
訴訟代理人　林曜辰律師
被　　　告　丁明志（即元昌工程行）
訴訟代理人　蔡明熙律師
　　　　　　陳尚義律師
上列當事人間請求給付貨款等事件，經本院於民國100 年10月27
日言詞辯論終結，茲判決如下：
    主  文
被告應給付原告新臺幣壹佰壹拾柒萬伍仟柒佰陸拾伍元，及自民
國一百年五月二十四日起至清償日止，按週年利率百分之五計算
之利息。
原告其餘之訴駁回。
訴訟費用由被告負擔百分之九十八，餘由原告負擔。
本判決於原告以新臺幣參拾玖萬貳仟元供擔保後，得假執行；但
被告如以新臺幣壹佰壹拾柒萬伍仟柒佰陸拾伍元為原告預供擔保
，得免為假執行。
    事實及理由
一、原告起訴主張：
  (一)被告丁明志即元昌工程行，於民國99年12月25日向原告報價
    購買中古工程鷹架組件等貨品，原告依中古料回收報價單中
    所示之品項及單價，由職員吳靜美於99年12月29及30日與被
    告員工謝世原、尤超洲及吳義勇三人清點並簽收確認後，由
    被告員工裝載至被告貨車，其中除鐵管整批之品項因合約係
    以重量論斤計算，故先會同被告員工載往地磅站秤重再交付
    外，連同上開鐵管在內，合約所示之一切鷹架鐵材貨品（如
    附表所示），均由被告載往其位於新北市林口區南勢村南勢
    65 號 對面之倉庫，由被告收受占有。惟被告於收受上開貨
    品後，卻拒絕支付貨款，強占原告貨品，原告員工吳靜美即
    於30 日 晚間20時許前往新北市政府警察局新莊分局文化派
    出所報案。被告積欠原告工程鷹架組件金額共計1,175,765
    元，另原告尚為被告墊付吊車費27,300元、地磅費700 元，
    以上合計1,203,765 元。
  (二)對被告抗辯主張之意見：
    1.被告雖抗辯系爭中古鷹架鐵材貨品，原係訴外人陳文雄為
      承包原告之鷹架組裝工程而向伊購買，然因陳文雄未付清
      貨款，遂於99年3 月22日簽訂讓渡合約書將原購買之鷹架
      鐵材貨品再賣回予伊；而伊則係因原告表示想知道批貨物
      出賣予陳文雄之售價若干，方傳真中古料回收報價單予原
      告，並非向原告報價收購之意云云。惟細觀原證一之中古
      料回收報價單，雙方就買賣標的、單價等契約必要之點均
      已合意，兩造已成立買賣契約，難認被告之說法為正當。
    2.原告與陳文雄早於98年9 月10日簽訂工程契約書即載明：
      「若其中途違約放棄搭架工程，則無條件將單管架賠償原
      告。」。按陳文雄於98年9 月10日訂約後，超過工程期限
      60工作天無法履約，已構成違約；甚至計算至98年12月31
      日，已經3 個月又20天（約110 天），還再向原告預支款
      項，顯示其根本無法履約，該工程遂由原告承接完成。陳
      文雄違約在先，領走工程款項119 萬餘元，並向原告預支
      25萬1 千元後放棄工程施作造成延宕，原告損失達144 萬
      餘元，經原告接手後另找工人完成搭架，待「庫區SA2/SB
      3航空燃油槽除鏽油漆」之主要工程完工後，方於99年12
      月間進行鷹架拆架。陳文雄既違約在先，依上開工程契約
      書之約定，應將系爭中古工程鷹架組件回收料作為賠償，
      為原告所有，其日期尚早於被告與陳文雄間99年3 月22
      日之讓渡合約書日期。
    3.且被告若係99年3 月22日即與第三人陳文雄簽訂讓渡合約
      ，為何遲至9 個月後之99年12月29、30日方為拿取？被告
      又何需向原告詢價？此部分實非合理，足見此讓渡契約書
      不實。
    4.縱使陳文雄於99年3 月22日再與被告訂立讓渡契約，此亦
      陳文雄與被告間之債權約定，僅於契約當事人間發生效力
      。陳文雄早在99年3 月22日之前既已喪失對系爭工程鷹架
      組件之所有權，則其事後所為與被告之讓售行為對原告不
      生效力，原告自不受其拘束。
    5.被告辯稱取回時經原告工地人員同意等語，亦屬荒誕。蓋
      當時陪同在場之人吳靜美為原告負責人吳姃凌之胞妹，若
      非兩造間有買賣關係，原告為何替人作嫁？一同點貨、過
      磅，並隨同至料場取款。此由原告代墊支出吊車及過磅費
      用，以及被告工人與原告清點及簽收之事實可證明兩造間
      存有買賣契約。
    6.臺灣板橋地方法院檢察署100 年度偵字第9953號詐欺案件
      雖已為不起訴處分，惟民事不受刑事之判決或處分所拘束
      。
    7.本件係中古鷹架組件之回收買賣，被告為回收舊品，依業
      界慣例，本應由被告自行負擔吊卸鷹架之吊車費、鐵管論
      斤秤重之地磅費，惟該等費用均由原告為被告墊付，自得
      請求給付之。
  (三)證人陳文雄對於下列與案情相關之重要爭點事項所為陳述係
    屬不實：
      (1)證人陳文雄雖證稱已於99年11、12月間，將與原告間之
        深澳油庫搭架工程完工云云；惟事實上證人陳文雄早於
        99年2 、3 月以後即因積欠龐大債務而放棄搭架工程，
        後續之材料購買僱請吊車及工人薪資都是原告發放，此
        有搭架員工田勝雄等薪水支領收據及後續工程吊車費用
        單據可為佐據。又證人陳文雄於100 年10月5 日審理中
        ，於回答原告詢問有無於99年2 、3 月進駐工地之進駐
        單時，證稱：「當時蔡林貴說東西是他的，叫我不可以
        進去。」等語（參本院卷(二)第10頁），則依其所述，既
        然原告於99年2 、3 月以後即不讓其進場施工，其又如
        何能於99年10到12月間完成驗收及拆除鷹架？凡此均足
        證證人陳文雄就所承包原告之中油深澳油庫搭架工程，
        並未履約完工。
      (2)就99年12月29日、30日拆除系爭中古鷹架時，證人陳文
        雄及聖乾公司人員蔡林貴是否在場乙節，證人陳文雄原
        證稱：「... 完工要拆完鷹架時我在，丁明志及原告聖
        乾公司都有在場，當時聖乾公司老闆蔡林貴說：鷹架拆
        完後看是否賣給丁明志或其他人... 」等語；其後又改
        稱「蔡林貴沒有在場，而是一位吳靜美在場。」；繼又
        稱「我當時有打電話給蔡林貴說：你要賣東西我要跟過
        去在場，蔡林貴說：我不用去，吳靜美過去就好... 」
        等語（參本院卷(二)第9 頁背面、第10頁）。證人陳文雄
        就蔡林貴當時是否在場乙事，前後供詞反覆；且若蔡林
        貴與陳文雄當時都在拆鷹架現場，證人陳文雄又何有可
        能打電話聯絡蔡林貴？其所述顯不符常理。事實上蔡林
        貴於99年12月29日在金山泡溫泉，12 月30 日則與朋友
        余進福在高雄家中聊天談事，根本不在現場，此可傳詢
        余進福為證。而陳文雄當時根本沒有出現，也無支出款
        項，又怎能稱是與陳文雄買賣？
      (3)證人陳文雄雖證稱：「... 因那時候我有欠原告聖乾公
        司及被告丁明志二十幾萬元，99年10月份原本我想等完
        工後將鷹架拆完後就賣給被告丁明志後所得的款項再還
        給原告聖乾公司... 。」等語（參本院卷(二)第9 頁背面
        ），然依被告出具之中古料回收報價單所示，系爭中古
        鷹架估算價格即已達117 萬餘元，證人陳文雄既僅積欠
        被告20餘萬元，則被告取回價值超過其債權額高達近百
        萬，焉有正當理由？
      (4)證人陳文雄固證稱是要將鷹架賣回給被告抵債，惟證人
        陳文雄僅積欠被告20餘萬元，積欠原告之金額卻達144
        萬餘元，且深澳工地現場鷹架有一大部分是原告之後另
        向被告、森鐵鋼鐵公司及岱延機械工程行所自行購買，
        價值早已超過陳文雄積欠被告之金額，且拆除鷹架時又
        已混同，非陳文雄所得處分支配，豈能由被告取走抵債
        ？
  (四)綜上，爰依買賣法律關係之價金給付請求權請求被告給付貨
    款1,175,765 元，及依不當得利返還請求權請求被告給付原
    告代墊之吊車費及地磅費28,000元。並聲明：1.被告應給付
    原告新臺幣1,203,765 元，及自起訴狀繕本送達之翌日起至
    清償日止，按年息5%計算之利息。2 原告願供擔保，請准對
    被告為假執行之宣告。
二、被告抗辯主張：
  (一)系爭鐵架係先由訴外人陳文雄向被告買受，由陳文雄持以承
    攬原告於中國石油公司瑞芳、深澳地區之搭架工作。嗣因陳
    文雄尚欠被告金錢未還，乃於99年3 月22日將系爭鐵架出售
    被告，迨陳文雄承攬原告之工作完畢後，被告至陳某之工地
    拆除向陳某買受之系爭鐵架並運回，要屬合法有據。
  (二)關於系爭鐵架所有權之歸屬，除有陳文雄於100 年10月5 日
    言詞辯論時所為證言可資證明為其所有，嗣因欠負被告金錢
    始出售被告之事實可稽外，另參酌臺灣板橋地方法院檢察署
    檢察官100 年度偵字第9953號不起訴處分書，亦述明「觀諸
    證人蔡林貴所庭呈與證人陳文雄間契約文件等相關資料可知
    ，陳文雄於99年1 月28日，因積欠告訴人債務，暫時將鷹架
    讓渡與告訴人，待積欠款項付清後再領回，此有陳文雄書立
    之文件可憑，是鷹架確為陳文雄所有，僅因陳文雄積欠告訴
    人款項，暫交付告訴人保管，非謂業已移轉所有權予告訴人
    用以抵銷積欠款項」等語，足以明證。
  (三)又陳文雄是否放棄承攬之工作？是否積欠原告金錢而以系爭
    鐵架抵償？此均未據原告舉證以實其說，原告所陳自難採信
    ，其與陳文雄間之糾紛，自應尋民事訴訟以求解決，乃竟以
    系爭鐵架已由陳文雄讓渡以為抵債，認非陳文雄所有等情，
    訴請與其無鐵架買賣關係之被告給付貨款，即無理由。是以
    系爭鐵架係陳文雄所有，嗣讓售被告以清償積欠被告之債務
    ，絕非原告讓售被告者，是原告之訴並非有理。
  (四)被告係因原告表示欲了解系爭鐵架等物與陳文雄買賣多少錢
    ，乃傳真中古料回收報價單予原告，並非欲向原告購買。
  (五)原告曾經向被告買過幾千塊的東西，總共買9,272 元。原證
    11之出貨單所示貨物雖係被告賣給原告，也是被告於本件案
    發當天載回來的部分，但是沒有全部載回來。而陳文雄積欠
    被告貨款亦不只20萬元，還有的其他部分，皆有單據可以證
    明。
  (六)由於系爭中古鐵架等貨物在原告工地，當然是由原告來拆，
    陳文雄雖然請被告過去拆，然因陳文雄尚有工錢未還，被告
    不應負擔拆除所生之吊車費及過磅費。
  (七)綜上所述，系爭鐵架確係陳文雄所有，嗣讓售被告以清償積
    欠被告之債務，非原告讓售予被告。是以原告之訴並非有理
    ，為此聲明：1.原告之訴及其假執行之聲請均駁回。2.如為
    不利於被告之判決，請准提供擔保宣告免為假執行。
三、得心證之理由：
  (一)原告主張伊承攬台灣中油股份有限公司臺北縣瑞芳鎮深澳供
    輸中心之「庫區SA2/SB3 航空燃油槽除鏽油漆等工程之搭架
    」工程（下稱為中油深澳油庫搭架工程），嗣轉包予訴外人
    陳文雄施作；而被告於99年12月25日傳真「中古料回收報價
    單」予原告，原告則於同年月29日、30日兩日，將原裝設在
    中油深澳油庫之水平踏板等鷹架組件拆卸，經過磅清點後交
    付被告公司人員謝世原、尤超洲及吳義勇3 人簽收載離，簽
    收單及地磅單上記載之物品及數量均經被告收受（品名及數
    量均如附表所示）等事實，業據原告提出工程契約書乙份、
    元昌工程行中古料回收報價單乙份、分別由謝世原、尤超洲
    及吳義勇3 人出具之簽收單3 紙、吉泰全泰起重行簽收單2
    紙及統一發票乙紙、郵政跨行匯款申請書乙紙、合發地磅單
    2 紙為證，且亦為被告所是認明確，堪認屬實。又原告主張
    被告於收受取回上開水平踏板等鷹架組件後，並未支付原告
    任何款項乙節，此亦為被告所不爭執，亦可信為真實。而被
    告則辯稱系爭鷹架組件原係由訴外人陳文雄向伊買受，由陳
    文雄持以承攬原告之中油深澳油庫搭架工程，然嗣陳文雄因
    積欠伊金錢未還，乃於99年3 月22日將系爭鷹組料件出售被
    告，迨陳文雄承攬原告之工程完工後，伊即至上開工地拆除
    向陳文雄買受之系爭鷹架組件並運回，並非向原告購買，事
    實上該批貨品係陳文雄所有而非原告所有；且伊係因原告表
    示欲了解該等鷹架組件原以如何之價格出售陳文雄，乃傳真
    中古料回收報價單予原告，並非欲向原告購買之意等語。是
    以本件審認之重點，端在兩造之間是否有買賣關係存在？若
    兩造之間有買賣關係，則原告本於買賣關係之價金支付請求
    權，是否會因其就買賣標的物之系爭鷹組料件有無所有權，
    或訴外人陳文雄將系爭鷹架組件另行出售予被告而受影響？
  (二)經查：
    1.被告雖辯稱原告所提出之「中古料回收報價單」固係伊於
      99年12月25日傳真予原告，然此實係因原告表示欲了解系
      爭鐵架等物與陳文雄買賣價金為何，方為傳真該報價單予
      原告，並非欲向原告購買之意等語。惟觀之該報價單，其
      文件名稱係「中古料回收報價單」，係由被告以「元昌工
      程行」之名義所出具，收受人為原告公司，除記載各鷹架
      料件之單價外，尚有「註：以上為中古正常品估價。如有
      損壞不良品，則另行估價。瑞芳深澳油槽拆架費用，由聖
      乾有限公司支付。」、「報價單期限為15天內有效」等內
      容（參本院卷(一)第7 頁）。該報價單既明白揭示係為中古
      料件之「回收」而為「報價」之旨，即與原告主張此係被
      告報價收購意思之情形合致，而與被告所辯稱係將其先前
      出售該等物品予訴外人陳文雄之情形顯然不符。且依被告
      之主張，陳文雄前向被告購買鷹架料件係為施作中油深澳
      油庫搭架工程之用，則苟該報價單內容確僅在向原告說明
      陳文雄先前買受該等物品之價格，實無記載「瑞芳深澳油
      槽拆架費用，由聖乾有限公司支付。」等屬完工後善後回
      收拆除費用負擔之可能。而該報價單不惟收受人為原告，
      其上並記載拆架費用係由原告負擔，尤見該報價意思表示
      之對象係原告而非訴外人陳文雄。則以該報價單上記載有
      中古料件回收報價之意旨、當事人、標的物、單價、估價
      原則、拆除費用之負擔、報價有效期限等性質上屬買賣之
      內容，已具備買賣契約必要之點，足認該「中古料回收報
      價單」係被告就該等中古鷹架料件之收購買賣契約所為定
      有承諾期限之非對話要約。是以原告主張被告係於99年12
      月25日以上開「中古料回收報價單」，向原告報價購買中
      古鷹架組件等貨品之事實，足堪認定；被告抗辯係因原告
      表示欲了解系爭鐵架等物與陳文雄買賣多少錢，乃傳真中
      古料回收報價單予原告，並非欲向原告購買之意云云，容
      非屬實而無可採。
    2.被告主張係因證人陳文雄因積欠金錢未還，乃與證人陳文
      雄於99年3 月22日商定將系爭鷹架組件出售被告，迨陳文
      雄承攬原告之工作完畢後，被告至陳某之工地拆除向陳某
      買受之系爭鐵架並運回等語，固據其提出買賣讓渡合約書
      乙份為證（參本院卷(一)第58頁），並經陳文雄到庭證述明
      確（參本院卷(二)第9 頁背面、第10頁），足認被告與陳文
      雄間就系爭鷹架組件亦存有買賣關係。惟證人陳文雄於審
      理中亦證稱：「‧‧‧那些鷹架因那時候我有欠原告聖乾
      有限公司款項及欠被告丁明志即元昌工程行二十幾萬元，
      99年10月份原本我想等完工後將鷹架拆完後就賣給被告丁
      明志後所得的款項再還給原告聖乾有限公司，丁明志也有
      答應，當時還沒有完工，完工要拆完鷹架時我在，丁明志
      及原告聖乾有限公司都有在場，當時原告聖乾有限公司的
      老闆蔡林貴說：鷹架拆完後看是否賣給丁明志或其他人，
      當天蔡林貴有說要賣給丁明志，拆後即載去給丁明志；後
      來即沒有消息，丁明志告訴我說：我的鷹架為何係由別人
      在賣。」、「因為我有欠丁明志的錢，欠很久，想要給他
      一個交代，想等到完工後，拆了鷹架再賣給他，但該合約
      書簽了之後鷹架我沒有交給丁明志，係由原告聖乾有限公
      司交給丁明志。」、「我當時有打電話給蔡林貴說：你要
      賣東西我要跟過去在場，蔡林貴說：我不用去，吳靜美過
      去就好。他叫我在那等就好。」、「因為我之前就有說要
      賣給丁明志，蔡林貴要賣給誰，我一定要瞭解，不然我欠
      丁明志的錢我沒有辦法交代。」、「蔡林貴說要賣給丁明
      志，蔡林貴說拆鷹架只要十萬元，我想就讓它去拆，到時
      候就讓蔡某賣給丁明志後，賣的錢有一部分可以抵掉丁明
      志的錢，我有告訴蔡林貴，蔡林貴也答應，沒有想到貨送
      到，送到丁明志那裡後蔡林貴說那批貨都是蔡林貴的。」
      等語（參本院卷第9 頁背面至第10頁背面）。由證人陳文
      雄上開證述，足證其雖曾於99年3 月22日與被告簽訂買賣
      讓渡書而成立買賣契約，約定將系爭鷹架組件出賣予被告
      ，然嗣後並未為買賣標的物即系爭鷹架組件之交付，而係
      由原告基於自己出賣之意思，於99年12月29及30日將系爭
      鷹架組件交付予被告。參以被告就該等中古鷹架料件，曾
      於99年12月25日以「中古料回收報價單」向被告報價而為
      買受之要約，已如前述，而原告亦於4 日後之99年12月29
      日、30日依該報價單上所示品項及其他內容，自中油深坑
      油庫拆卸鷹架組件並交付予被告，足認原告確於被告為上
      開要約後，已於被告所定期限內為同意之承諾，兩造間就
      價金及標的物等契約必要之點意思表示一致，而成立買賣
      契約，並由原告於99年12月29日、30日依約為買賣標的物
      即系爭鷹架之交付，被告亦係本於向原告買受之意思而收
      受，其辯稱係因向陳文雄買受而至中油深澳油庫工地拆除
      系爭鷹架組件等語，容非屬實而無足採。
    3.按買賣係以負擔債務為內容之法律行為，苟其內容為具體
      、特定及可能，除別有法定無效之原因為，均為有效，不
      以出賣人對買賣標的物具有處分權為限。本件原告主張證
      人陳文雄於98年9 月10日訂約向伊承包工程後，超過約定
      時間無法履約而違約，該工程遂由原告承接完成，依所簽
      訂工程契約書第7 點第2 項之約定，系爭中古工程鷹架組
      件回收料即作為賠償而為原告所有等情，姑不論是否屬實
      ；然縱使原告就系爭鷹架組件並無所有權或其他處分權能
      ，依前開說明，對於本件兩造間因意思表示一致而就系爭
      鷹架組件成立買賣契約亦不生影響。至於原告是否因有無
      權處分之情形？證人陳文雄得否得對原告主張侵權行為損
      害賠償？陳文雄就其積欠兩造之債務為如何之抵償？等，
      均屬別一問題，而無礙於本件兩造間買賣契約之成立。是
      以被告以原告並非系爭鷹架組件所有人而無從出售云云，
      容非可採，原告主張兩造間存在買賣契約，並本於買賣關
      係而為交付系爭鷹架組件等情，堪信為真實。
    4.再按買受人對於出賣人，有交付約定價金及受領標的物之
      義務，民法第367 條定有明文；本件兩造間成立買賣契約
      後，原告既已依約交付買賣標的物，被告依上開規定自有
      給付約定價金之義務。原告所提出經被告公司人員謝世原
      、尤超洲及吳義勇3 人於99年12月29日、30日所出具之簽
      收單據及地磅單，其上所載如附表之物品及數量均經被告
      收受，已如前述，據此依被告出具「中古料回收報價單」
      所記載各品項之單價計算，本件買賣價金應為1,175,765
      元（詳如附表）。而被告並未於收受系爭鷹架組件後支付
      原告任何款項乙節，業如前述，是以原告主張被告仍積欠
      其貨款1,175, 765元未給付，應屬真實，從而原告基於買
      賣之法律關係，請求被告給付1,175,765 848,473 元，及
      自起訴狀繕本送達翌日即100 年5 月24日起至清償日止，
      按週年利率百分之5 計算之利息，為有理由，應予准許。
    5.另原告主張為交付系爭鷹架組件予被告，而支出之吊車費
      27,300元、地磅費700 元，合計1,203,765 元之事實，固
      為被告所自認。然依原告所提出由被告出具之「中古料回
      收報價單」，其上已載明「瑞芳深澳油槽拆架費用，由聖
      乾有限公司支付。」之內容（參本院卷(一)第7 頁），足見
      就系爭鷹架組件拆卸之相關費用，依兩造間係約定係由原
      告負擔，則原告支出上述拆卸過磅費用即係本於兩造間買
      賣契約所約定之義務而為之，自無受損害可言，被告未支
      出此項費用亦無所謂無法律上原因而受有利益可言。而原
      告復未提出兩造間就此項負擔約定有何其他變更之證明，
      則其主張此項費用係為被告墊付，而依不當得利返還請求
      權請求被告給付原告代墊之吊車費及地磅費28,000元，即
      無理由，自不應准許。
    6.綜上所述，原告依據兩造間之買賣及不當得利之法律關係
      ，請求被告應給付1,175,765 ，及自起訴狀繕本送達翌日
      即100 年5 月24日起至清償日止，按週年利率百分之5 計
      算之利息，為有理由，應予准許。逾此範圍之請求，為無
      理由，應予駁回。
四、兩造分別陳明願供擔保，聲請宣告假執行或免為假執行，經
    核原告勝訴部分，合於法律規定，爰分別酌定相當之擔保金
    額宣告之，至原告其餘假執行之聲請，因訴之駁回而失所附
    麗，應併予駁回。
五、因本案事證已臻明確，兩造其餘主張陳述及所提之證據，經
    本院審酌後，認為均與判決結果無影響，爰不一一論述，附
    此敘明。
六、據上論結，本件原告之訴為部分有理由，部分無理由，依民
    事訴訟法第79條、第390 條第2 項、第392 條第2 項，判決
    如主文。
中    華    民    國   100    年    11    月    16    日
                  民事第二庭    法  官  楊博欽
以上正本係照原本作成
如對本判決上訴，須於判決送達後20日內向本院提出上訴狀。如
委任律師提起上訴者，應一併繳納上訴審裁判費。
中    華    民    國   100    年    11    月    16    日
                                書記官  林姍
附表：
┌──┬────────┬────────┬─────┬────────┐
│編號│品           名 │單價（新臺幣元）│數量      │小計（新臺幣元）│
├──┼────────┼────────┼─────┼────────┤
│ 1  │水平踏板（60cm）│每片290元       │     859片│      249,110 元│
├──┼────────┼────────┼─────┼────────┤
│ 2  │水平踏板（30cm）│每片150元       │     180片│        27,000元│
├──┼────────┼────────┼─────┼────────┤
│ 3  │主架（80cm）    │每支210元       │      97支│        20,370元│
├──┼────────┼────────┼─────┼────────┤
│ 4  │樓梯（45cm）    │每支450元       │       7支│         3,150元│
├──┼────────┼────────┼─────┼────────┤
│ 5  │樓梯（30cm）    │每支300元       │      12支│         3,600元│
├──┼────────┼────────┼─────┼────────┤
│ 6  │調整座（30cm）  │每支30元        │     248支│         7,440元│
├──┼────────┼────────┼─────┼────────┤
│ 7  │交叉拉桿        │每支40元        │     109支│         4,360元│
├──┼────────┼────────┼─────┼────────┤
│ 8  │中拉桿(即下拉桿)│每支20元        │      44支│           880元│
├──┼────────┼────────┼─────┼────────┤
│ 9  │腳趾板          │每片20元        │   1,980片│        39,600元│
├──┼────────┼────────┼─────┼────────┤
│10  │活扣            │每個15元        │  12,584個│       188,760元│
├──┼────────┼────────┼─────┼────────┤
│11  │鐵管            │每公斤16元      │37,720公斤│       603,520元│
├──┼────────┼────────┼─────┼────────┤
│12  │隔板（長）      │每支150元       │     122支│        18,300元│
├──┼────────┼────────┼─────┼────────┤
│13  │隔板（短）      │每支75元        │     129支│         9,675元│
├──┴────────┴────────┴─────┴────────┤
│總計：新臺幣1,175,765 元                                              │
└───────────────────────────────────┘